【裁判字號】    94,訴,1348
【裁判日期】    950728
【裁判案由】    違反槍砲彈藥刀械管制條例
【裁判全文】
臺灣臺北地方法院刑事判決              94年度訴字第1348號
公  訴  人  臺灣臺北地方法院檢察署檢察官
被      告  乙○○
指定辯護人  唐禎琪  本院公設辯護人
上列被告因違反槍砲彈藥刀械管制條例案件，經檢察官提起公訴
（94年度偵字第16204號），及併案審理（臺灣板橋地方法院檢
察署94年度偵字第20785號），本院判決如下：
    主  文
乙○○未經許可持有可發射子彈，具有傷殺力之改造玩具手槍，
處有期徒刑肆年，併科罰金新臺幣壹拾萬元，罰金如易服勞役，
以新臺幣壹仟元折算壹日。扣案如附表所示改造玩具手槍貳把均
沒收。
    事  實
乙○○明知未經許可，不得持有可發射子彈，具有殺傷力之槍枝
，惟仍於九十三年中，透過網路於生存遊戲網站，以近新台幣四
萬元之代價，購買如附表所示得發射子彈，具有殺傷力之改造玩
具手槍二把，及不具殺傷力之子彈八顆，經出賣者郵寄至台北縣
土城市○○街三十七巷十號二樓，因而未經許可而無故持有。嗣
乙○○居住處所遷移，上開槍枝、子彈亦隨之帶往台北市○○街
九十七號四樓、台北縣土城市○○路六十五巷二號一樓。迨至九
十四年四月二十六日三時二十分許，乙○○攜附表編號一之改造
玩具手槍及不具殺傷力之子彈六顆，在台北市中山區○○○路○
段七七巷二十號前為警查獲，並扣得編號一之槍枝及不具殺傷力
之子彈六顆。乙○○被查獲後，復於九十四年六月間攜附表編號
二之改造玩具手槍及不具殺傷力之子彈二顆，至台北縣土城市○
○路二四五巷二號四樓甲○○家中，將槍枝及子彈交予甲○○以
為欠款之抵押。嗣甲○○於九十四年七月十一日十八時四十五分
為警在上址查獲，並扣得編號二之改造玩具手槍及不具殺傷力之
子彈一顆（另一顆為甲○○試射消耗，無積極證據足證具有殺傷
力），經甲○○供述槍、彈來源而循以查獲。案經台北市政府警
察局中山分局報請台灣台北地方法院檢察署檢察官偵查起訴及台
灣板橋地方法院檢察署檢察官併案審理。
    理  由
一、上開事實，業據被告乙○○於本院審理時供承不諱，復據證
    人甲○○到庭結證收受附表編號二之槍枝及子彈二顆作抵，
    證人即查獲員警石崇賢到庭供證查獲被告持有附表編號一之
    槍枝及子彈六發之經過，並有改造槍枝二支扣案（併辦部分
    證物，係扣於甲○○違反槍砲彈藥刀械管制條例案件中，審
    判中借用提示後歸還），而扣案之槍枝、子彈，經送內政部
    警政署刑事警察局鑑定結果，確認編號一之槍枝，係改造
    SIG SAUER P220，更換土造金屬槍管，得發射子彈，具有殺
    傷力之玩具手槍，編號二之槍枝，係由仿BERETTA廠M9型手
    槍製造之玩具手槍換裝土造金屬槍管而成，機械性能良好，
    可擊發適用子彈，認具殺傷力，而扣案之改造子彈七顆，均
    不具殺傷力，此有鑑定書二紙在卷可稽，故事證明確，被告
    犯行堪予認定。
二、核被告所為，係犯槍砲彈藥刀械管制條例第八條第四項之未
    經許可持有可發射子彈，具有殺傷力之槍枝罪。又查被告犯
    罪後，刑法及罰金罰鍰提高標準條例部分條文，分別於於九
    十四年一月七日、九十五年四月二十八日修正公布，並均於
    九十五年七月一日施行，按犯罪後刑罰法律修正新舊法比較
    適用，實務上計建有下列原則：(一)、比較新舊法，應就罪刑
    有關法定加減原因等一切情形, 綜合其全部之結果而為比較
    , 再適用有利於行為人之法律處斷 (88年台上字第5840號)
    。
    (二)、須行為時法與裁判時法均有處罰，始有刑法第二條第一
    項之比較適用新、舊法（88年台上字第7013號）。(三)、倘新
    、舊法均有處罰，而新法之適用範圍較諸舊法有所限制時，
    必其行為同時符合修正後之法律所規定之犯罪構成要件，始
    有刑法第二條第一項但書之適用（92年台上字第4238號）。
    (四)、再者比較新舊法之結果，應全部適用舊法或新法，不得
    割裂適用（87年台非字第400）。故此經比較適用結果，應
    全部適用舊法，或全部適用新法。經綜合比較被告所犯之罪
    ，分別依修正前及修正後之刑法條文論處之結果，其中罰金
    易服勞役部分，依修正前刑法第四十二條第二項、罰金罰鍰
    提高標準條例第二條之規定，罰金總額在新台幣十六萬二千
    元以下者，係以銀行三百元即新台幣九百元折算一日，超過
    十六萬二千元者，則以罰金總額與六個月之日數比例折算。
    而依修正後之刑法第四十二條第三項、第五項之規定，易服
    勞役係以新台幣一千元、二千元、三千元折算一日，罰金總
    額折算逾一年之日數者，以罰金總額與一年之日數比例折算
    ，因本件判處被告罰金新台幣十萬元，自以適用修正後之四
    十二條第三項有利於被告。爰審酌被告犯罪之一切情狀，犯
    罪後甫經交保後即棄保潛逃，徒增司法資源之耗費，又對於
    犯罪事實，初未能坦承犯行，嗣始據實供述，犯罪後之態度
    尚難認為良好等情，量處如主文所示之刑，並諭知罰金易服
    勞役之折算標準。扣案如附表所示之改造玩具手槍二把，為
    違禁物，應依刑法第三十八條第一項第一款沒收。
三、被告被查獲附表所示之槍枝同時，尚有改造子彈七發，惟經
    送鑑結果，不具殺傷力，因而不得論處罪刑，又被告及證人
    甲○○均稱被告交付甲○○之子彈為二顆，其中一顆，業經
    甲○○試射消耗，惟並無積極證據足證該顆子彈具有殺傷力
    ，因而尚難論以非法持有子彈罪，因檢察官未就被告持有子
    彈部分提起公訴，僅併此敘明，又附表編號二之槍枝，雖未
    據檢察官提起公訴，惟因與起訴部分為實質上之一罪，亦為
    起訴效力之所及，本院自得併予審究，再者被告非法持有槍
    枝為行為之繼續，因而迄被查獲止，犯罪行為始完成，故雖
    槍砲彈藥刀械管制條例於九十四年一月二十六日曾經修正，
    惟被告於修正後仍繼續持有，因而並無槍砲彈藥刀械管制條
    例新舊法比較適用，又檢察官依據被告偵查中之供述，認為
    附表編號一之改造槍枝，係被告於九十四年四月間，在台北
    縣板橋市光復橋下撿拾而得，因而非法持有，惟此業據被告
    於審判中更正係九十三年中透過網路購得，其於九十三年中
    至九十四年四月間（檢察官認定撿拾之時）非法持有改造槍
    枝部分，亦因與起訴部分屬實質上一罪之關係，併為起訴效
    力之所及，本院自應併予審究，併此敘明。
據上論斷，應依刑事訴訟法第二百九十九條第一項前段、槍砲彈
藥刀械管制條例第八條第四項、刑法第二條第一項後段、第十一
條前段、第四十二條第三項、第三十八條第一項第一款，判決如
主文。
本案經檢察官楊仲萍到庭執行職務
中    華    民    國    95    年    7    月     28    日
                  刑事第一庭    審判長法官  陳興邦
                                      法官  吳秋宏
                                      法官  林春鈴
┌──┬───────┬──────┬──┬───┐
│編號│改造槍枝名稱  │槍枝管制編號│數量│查獲地│
├──┼───────┼──────┼──┼───┤
│一、│SIG SAUER P220│0000000000  │一把│台北市│
│    │玩具手槍（含彈│            │    │中山區│
│    │夾一個）      │            │    │      │
├──┼───────┼──────┼──┼───┤
│二、│BERETTA FS9911│0000000000  │一把│台北縣│
│    │型玩具手槍    │            │    │土城市│
└──┴───────┴──────┴──┴───┘
以上正本證明與原本無異。
如不服本判決，應於判決送達後10日內，向本院提出上訴狀。
                                書記官  劉明珠
中    華    民    國    95    年    7    月    28    日


司法院資訊處製作；財團法人民間司法改革基金會備份。
